---
title: "Praticando K-NN"
author: "Heitor Gabriel S. Monteiro"
date: "03/05/2021"
output:
  html_document:
    highlight: tango
    theme: cerulean
    number_sections: yes
    toc: yes
    toc_float:
      collapsed: yes
      smooth_scroll: no
  pdf_document:
    toc: yes
---

```{r setup, include=FALSE}
knitr::opts_chunk$set(echo = TRUE)
```

# Objetivo e Prelúdio

Nesse exercício, nós vamos investigar o poder do algoritmo K-nn para detecção de câncer, usando [dados abertos](https://www.kaggle.com/hdza1991/breast-cancer-wisconsin-data-set) sobre características dos tumores e comparando entre diferentes tamanhos de vizinhança dos grupos, $K_i$, para fazer a melhor predição de diagnóstico, se é `Maligno` ou `Benigno`.

```{r message=FALSE, warning=FALSE}
setwd("/home/heitor/Área de Trabalho/R Projects/Análise Macro/Lab 5")
library(tidyverse)
library(plotly)
library(knitr)
library(kableExtra)
library(class)
library(gmodels)
```

# Os Dados

Importei os dados, chamando-o de `dt`. Retirei a variável `id`. Transformei nossa variável alvo em fator. Por fim, listei e sumarizei as variáveis.  

```{r message=FALSE, warning=FALSE}
dt <- read_csv("wisc_bc_data.csv") %>% as_tibble()
```

```{r}
dt$id <- NULL
dt$diagnosis <- factor(dt$diagnosis,
                       levels = c('B', 'M'),
                       labels = c('Benigno', 'Maligno'))
glimpse(dt)
```

Fiz uma nova base de dados escalonando positivamente as variáveis numéricas em relação à maior diferença entre elas. Para isso, apliquei a função `scale1` em cada coluna numérica, criando a nova base, `dt1`.

```{r}
scale1    <- function(x){ return( (x-min(x)) / (max(x)-min(x)) ) }
dt1       <- as.data.frame(lapply(dt[2:31],scale1)) %>% as_tibble()
dt1$diagn <- dt$diagnosis
```

# Divisão de Amostras

Escolhi, com aleatoriedade fixa em $666$ (para fins de replicação), uma amostra de treino de 80%, sobre o qual o modelo será feito. Portanto, o teste será feito na amostra restante, 20%.

```{r}
set.seed(666)
train <- dt1 %>% sample_frac(.,0.8)
sid   <- as.numeric(rownames(train))
test  <- dt1[-sid,]
remove(sid)


```

# Modelo e Comparações entre K's

Rodarei um primeiro modelo seguindo a regra de bolso:
$$k = \sqrt(numero \ \ de \ \ observacoes \ \ do \ \ treino  ) = \sqrt(455) \approx 21$$  
As amostras de Treino e Teste devem conter apenas variáveis numéricas, por isso, especifiquei que treino e teste devem ser realizados da coluna 1 até a 30, e.g., `tain[1:30]`. Em `cl = ` é que colocarmos a variável-fator, que queremos prever.  

## Primeiro Modelo

```{r}
knn0 <- knn(train = train[1:30],
            test  = test[1:30],
            cl    = train$diagn,
            k     = 21)
```

Para fins de comparação, criei um novo banco de dados chamado `rslt0`; comparei em `t0` a acurácia do $k(21)-nn$ e salvei três resultados interessantes: a acurácia global (`Acc0`), o falso benigno (`F_Ben0`) e o falso maligno (`F_Mal0`):  

```{r}
rslt0  <- data.frame(Original  = c(test$diagn),
                       Predito = c(knn0))
t0     <- table(rslt0$Original, rslt0$Predito)
Acc0   <- sum(diag(t0))/sum(t0)
F_Ben0 <- sum(t0[2,1])/sum(t0[,1])
F_Mal0 <- sum(t0[1,2])/sum(t0[,2])
t0 %>% kable(booktabs = TRUE,
             escape   = FALSE,
             digits   = 4,
             caption  = 'Resultado das predições do primeiro modelo') %>%
  kable_styling(latex_options = c("striped", "hold_position"),
                position      = "center",
                full_width    = F,
  			    bootstrap_options = c("striped", "hover", "condensed", "responsive")) %>%
  column_spec(1, bold = T) %>%
  row_spec(0,    bold = T)

CrossTable(x = test$diagn, 
           y = knn0, 
           prop.chisq = F)

```

Salvarei esse resultado e os demais que se seguirão em `Resultados` como se segue:  

```{r}
Resultados <- data.frame( K             = 21,
                          Acurácia      = Acc0,
                          Falso_Benigno = F_Ben0,
                          Falso_Maligno = F_Mal0)
```

## Comparando os Demais K

Farei um _loop_ de 1 a 30 onde cada índice será o número de vizinhos, $k=(1:30)$. Em cada $i$, o _loop_ fará um modelo k-nn; salvará temporariamente os diagnósticos preditos vis-a-vis os diagnósticos originais em `rslt`; calcularei e salvarei temporariamente os três resultados que quero; farei uma nova linha com os três resultados e a adicionarei em `Resultados`:  

```{r}
Ki <- 1:30

for (i in Ki) {
  modelo_KNN <- knn(train = train[1:30],
                     test = test[1:30],
                       cl = train$diagn,
                        k = i)
  
  rslt  <- data.frame(Original = c(test$diagn),
                      Predito = c(modelo_KNN))
  
  tab   <- table(rslt$Original, rslt$Predito)
  
  Acc   <- sum(diag(tab))/sum(tab)
  F_Ben <- sum(tab[2,1])/sum(tab[,1])
  F_Mal <- sum(tab[1,2])/sum(tab[,2])
  
  nova_linha <- data.frame(i, Acc, F_Ben, F_Mal)
  names(nova_linha) <- c('K', 'Acurácia', 'Falso_Benigno', 'Falso_Maligno')
  
  Resultados <- rbind(Resultados, nova_linha)
}
```

Visualizando os Resultados:  

```{r}
Resultados %>% 
  kable(#format   = "latex",
         booktabs = TRUE,
         escape   = FALSE,
         digits   = 4,
         caption  = 'Taxa de Acurácia e Falso Resultado Por K Vizinhos Próximos') %>% 
  kable_styling(latex_options = c("striped", "hold_position"),
                position      = "center",
                full_width    = F,
  			    bootstrap_options = c("striped", "hover", "condensed", "responsive")) %>%
  column_spec(1, bold = T) %>%
  row_spec(0,    bold = T) %>% 
  footnote( general           = "Elaboração Própria.",
            general_title     = "Fonte:",
            footnote_as_chunk = T,
            title_format      = c("italic"))
```

```{r}
gg1 <- Resultados %>% slice(-1) %>% 
  ggplot(aes(x=K, y=Falso_Benigno)) +
  geom_line(size = .8, color='violet')
ggplotly(gg1)

gg2 <- Resultados %>%
  slice(-1) %>% # retira a primeira linha, do modelo knn0
  mutate(desv_m = Acurácia - mean(Acurácia)) %>% 
  ggplot(aes(x=K, y=desv_m)) +
  geom_col(width=.5, color='turquoise1') 
ggplotly(gg2)
```


Por fim, escolheremos os modelos com melhor acurácia:  

```{r}
Resultados %>% slice_max(Resultados$Acurácia) %>% 
  kable(#format   = "latex",
         booktabs = TRUE,
         escape   = FALSE,
         digits   = 4,
         caption  = 'Taxa(s) Máxima(s) de Acurácia Por K Vizinhos Próximos') %>% 
  kable_styling(latex_options = c("striped", "hold_position"),
                position      = "center",
                full_width    = F,
  			    bootstrap_options = c("striped", "hover", "condensed", "responsive")) %>%
  column_spec(1, bold = T) %>%
  row_spec(0,    bold = T) %>% 
  footnote( general           = "Elaboração Própria.",
            general_title     = "Fonte:",
            footnote_as_chunk = T,
            title_format      = c("italic"))
```

